Andoni Flores

Santiago, Chile

2 991834570 ■ andonibalsebre@gmail.com | linkedin.com/in/andonifloresbalsebre/

github.com/andoniflores

Habilidades Técnicas

Lenguajes: Python, C#, HTML/CSS, JavaScript, SQL, Java, NoSQL, Typescript

Herramientas de Desarrollo: AWS, Postman, Git(GitHub)

Tecnologías/Frameworks: API REST, Flask, ReactJS, Tailwind, .NET

Experiencia laboral

ServiceRocket

Abril 2022 - Julio 2023

Software Engineer

Santiago, Chile

- Desarrollo y mantención de aplicaciones web principalmente para el marketplace de Atlassian, utilizando Python, Flask, ReactJS, AWS and CSS
- Liderazgo en el desarrollo e implementación de recordatorios para responder encuestas para la aplicación Surveys for JSM, utilizando AWS EventBridge para automatizar la ejecución de funciones AWS Lambda que procesan los recordatorios pendientes.
- Colaboración con product managers y stakeholders para recolectar requerimientos y asegurar la implementación exitosa de nuevas funcionalidades.
- Mantención y mejoras de las funcionalidades existentes en dos aplicaciones, asegurando un alto desempeño y satisfacción de usuarios.
- · Participación en code reviews, entregando retroalimentación para mejorar la calidad del codigo y mantener buenas practicas.
- Contribución activa al proceso de desarrollo ágil, incluyendo sprint planning, stand-ups y retrospectivas.

Shift

Febrero 2020 - Abril 2022

Software Engineer

Santiago, Chile

- Desarrollo y mantenimiento del producto principal de Shift, una aplicación web de administración de recursos humanos.
- Liderazgo en el desarrollo de una nueva funcionalidad para el modulo de cambio de turnos utilizando Javascript, permitiendo a los administradores manejar dias con doble turno.
- Participación desarrollando la actualización de UI utilizando ReactJS.

Educación

Universidad de Tarapacá

Ingeniería Civil en Computación e Informática

Mar. 2013 - Dic 2019

Arica, Chile

Universitat de Valencia

Programa de Intercambio

Sep. 2018 - Ene 2019

Valencia, España

Sobre mi

Experimentado Ingeniero de software con 3.5 años de experiencia de trabajo desarrollando aplicaciones web como desarrollador full-stack utilizando Python, Flask, ReactJS y AWS. Habilidad comprobada trabajando eficientemente en un equipo y entregando proyectos a tiempo.